臺灣新竹地方法院刑事判決　　　　　　　 94年度易字第686號
　　公　訴　人　臺灣新竹地方法院檢察署檢察官
　　被　　　告　甲○○
上列被告因違反毒品危害防制條例案件，經檢察官提起公訴（94
年度毒偵字第1613號），本院依簡式審判程序判決如下：
    主  文
甲○○施用第二級毒品，累犯，處有期徒刑捌月。扣案之第二級
毒品安非他命壹包（毛重零點肆公克），沒收銷燬。
    事  實
一、甲○○於民國91年間，因違反毒品危害防制條例案件，經本
    院以92年度易字第191號判處有期徒刑8月，嗣經臺灣高等法
    院於92年7月3日駁回上訴確定，並於93年7月31日縮刑執行
    完畢。又於93年間因違反毒品危害防制條例案件，經本院於
    94年6月20日以94年度訴字第453號判處應執行有期徒刑1年2
    月確定，現執行中。
二、甲○○前於87年間，因施用毒品案件，經本院以87年度毒聲
    字第197號裁定送觀察、勒戒後，認無繼續施用毒品傾向，
    並於87年7月22日執行完畢而出所。又於88年間，因2犯施用
    毒品案件，經本院以88年度毒聲字第352號裁定送觀察、勒
    戒後，認有繼續施用毒品傾向，再經本院以88年度毒聲字第
    1645號裁定強制戒治1年，嗣於89年3月2日因停止戒治而出
    所。再於91年間，因3犯施用毒品案件，經本院以91年度毒
    聲字第1111號裁定強制戒治1年，並於92年12月3日強制戒治
    執行完畢。
三、甲○○仍不知悔改，於上開3犯之強制戒治執行完畢後之5年
    內，即於94年8月13日上午，在新竹市○區○○里○鄰○○路
    106號住處內，以將安非他命置於玻璃球內，加熱吸食煙霧
    之方式，施用第二級毒品安非他命1次，為警於94年8月16日
    下午1時30分許，在新竹市○○路與西門街交岔口查獲，並
    扣得第二級毒品安非他命1包（毛重0.4公克）。
四、案經新竹市警察局移送臺灣新竹地方法院檢察署檢察官偵查
    起訴。
    理  由
甲、程序部分
一、本件被告甲○○所犯施用毒品罪，係非死刑、無期徒刑、最
    輕本刑為3年以上有期徒刑之罪，被告於本院準備程序進行
    中，就被訴事實為有罪之陳述，經本院合議庭認合於刑事訴
    訟法第273條之1第1項之規定，裁定進行簡式審判程序，合
    先敘明。
乙、實體部分
一、訊據被告甲○○對於事實三所載之犯罪事實，於本院準備程
    序、審理程序均坦承不諱，而被告為警查獲後所採集之尿液
    （代號為：D-601），經送臺灣檢驗科技股份有限公司鑑驗
    結果，呈安非他命陽性反應，此有真實姓名代號對照表、臺
    灣檢驗科技股份有限公司於94年9月2日出具之濫用藥物尿液
    檢驗報告附卷可稽（見偵字第1613號偵查卷第65、66頁），
    並有第二級毒品安非他命1包（毛重0.4公克）扣案可資佐證
    ，是認被告上開自白內容應與事實相符，從而，被告施用第
    二級毒品安非他命犯行，應堪予認定。
二、被告前於87年間，因施用毒品案件，經本院以87年度毒聲字
    第197號裁定送觀察、勒戒後，認無繼續施用毒品傾向，並
    於87年7月22日執行完畢而出所。又於88年間，因2犯施用毒
    品案件，經本院以88年度毒聲字第352號裁定送觀察、勒戒
    後，認有繼續施用毒品傾向，再經本院以88年度毒聲字第
    1645號裁定強制戒治1年，嗣於89年3月2日因停止戒治而出
    所。再於91年間，因3犯施用毒品案件，經本院以91年度毒
    聲字第1111號裁定強制戒治1年，並於92年12月3日強制戒治
    執行完畢等情，有臺灣高等法院被告前案紀錄表、在監在押
    全國紀錄表在卷足按，是被告於上開3犯之強制戒治執行完
    畢後之5年內，再犯本案施用毒品犯行，自應依法予以論罪
    科刑。
三、核被告甲○○所為，係犯毒品危害防制條例第10條第2項之
    施用第二級毒品罪。其持有第二級毒品安非他命前之低度行
    為，為施用第二級毒品安非他命之高度行為所吸收，不另論
    罪。又被告於91年間，因違反毒品危害防制條例案件，經本
    院以92年度易字第191號判處有期徒刑8月，嗣經臺灣高等法
    院於92年7月3日駁回上訴確定，並於93年7月31日縮刑執行
    完畢等情，有臺灣高等法院被告前案紀錄表、臺灣新竹地方
    法院檢察署刑案資料查註紀錄表等件附卷可佐，被告前受有
    期徒刑之執行完畢後，其於5年以內再犯本件有期徒刑以上
    之罪，為累犯，應依刑法第47條之規定，加重其刑。爰審酌
    被告無視法令之禁止，前已因多次施用毒品案件，經法院裁
    定觀察勒戒、強制戒治後，竟仍再度施用足以導致精神障礙
    及生命危險之成癮性毒品，顯無悔改之意，兼以施用毒品所
    生危害以自戕健康為主，及其施用期間長短，暨犯後坦承犯
    行等一切情狀，量處如主文所示之刑。
四、扣案之安非他命1包（毛重0.4公克），核屬毒品危害防制條
    例所定之第二級毒品，且因外包裝袋已無從與毒品析離，均
    應依毒品危害防制條例第18條第1項前段之規定，併予宣告
    沒收銷燬。
五、據上論斷，應依刑事訴訟法第273條之1第1項、第299條第1
    項前段，毒品危害防制條例第10條第2項，刑法第11條、第
    47條，判決如主文。
本案經檢察官許恭仁到庭執行。
中　　華　　民　　國　　94　　年　　12　　月　　30　　日
                  刑事第一庭法    官  黃美文
以上正本證明與原本無異。
如不服本判決，應於判決送達後10日內向本院提出上訴狀 (應附
繕本 )，上訴於臺灣高等法院。
中　　華　　民　　國　　94　　年　　12　　月　　30　　日
                            書 記 官  陳秀子
附錄論罪科刑法條：
毒品危害防制條例第10條第2項：
施用第二級毒品者，處三年以下有期徒刑。
